最  高  行  政  法  院  裁  定
111年度聲再字第495號
聲  請  人  廖文良                                   
上列聲請人因與相對人桃園市中壢地政事務所間聲請補充裁定事
件，對於中華民國111年8月25日本院111年度聲再字第328號裁定
，聲請再審，本院裁定如下：
　　主  文
再審之聲請及追加之訴均駁回。
再審及追加之訴訴訟費用均由聲請人負擔。
　　理  由
一、按對於確定裁定聲請再審，應依行政訴訟法第283條準用同
    法第277條第1項第4款之規定表明再審理由，此為必須具備
    之程式。所謂表明再審理由，必須指明確定裁定有如何合於
    行政訴訟法第273條所定再審事由之具體情事，始為相當。
    倘僅泛言有再審事由而無具體情事者，仍難謂已合法表明再
    審理由，所為再審之聲請，即屬不合法。
二、聲請人前因與相對人間重新審理事件，經臺北高等行政法院
    99年度聲重字第1號裁定駁回後，聲請人不服，提起抗告，
    並經本院99年度裁字第3326號裁定駁回其抗告確定後，先後
    多次聲請再審，均經本院各裁定分別駁回在案。茲聲請人對
    本院111年度聲字第78號裁定聲請再審，經本院以111年度聲
    再字第328號裁定（下稱原確定裁定）駁回。聲請人復以原
    確定裁定有行政訴訟法第273條第1項第12款（聲請人植為第
    12項）事由聲請再審，其聲請意旨略謂：臺灣新竹地方法院
    於民國49年已查封之3筆土地，於同年度移轉所有權係依據
    公法判決，惟地政機關未依上開判決執行，業經監察院於10
    0年指摘桃園市政府地籍科於42年實施耕者有其田時未依規
    定登記而有登載不實，此係於原裁定前所發生，惟該裁定並
    未審理，請依行政訴訟法第283條準用同法第277條第1項第4
    款另行補充裁定。原確定裁定係對原裁定再審，因該案涉及
    侵害人民於憲法所保障之基本權及自由的民主憲政秩序，其
    所引民事訴訟法第95條明確有違憲有所脫漏，請依行政訴訟
    法第273條第1項第12款另行再審。又上開地政機關未依判決
    執行造成長達60年侵害憲法保障人民的基本權，以致台15線
    道路該區段使用的是聲請人之父所查封的土地，道路補償費
    卻以公有物發放，已成立特別犠牲，為此請求國家賠償等語
    。
三、經核聲請人聲請狀內表明之再審理由，無非重述前訴訟程序
    所為主張而為前訴訟程序確定裁判所不採之理由，再予爭執
    ，而對於原確定裁定認其再審聲請不合法而予駁回之內容，
    究有何合於行政訴訟法第273條第1項第12款再審事由之具體
    情事，則未據敘明，依上述規定及說明，難認已就原確定裁
    定有再審事由為具體之指摘，其聲請自非合法，應予駁回。
四、另「於上訴審程序，不得為訴之變更、追加或提起反訴。」
    行政訴訟法第238條第2項定有明文，該規定依同法第281條
    、第283條規定，於再審程序準用之，故於本院之再審程序
    不得為訴之追加。查本件聲請人對原確定裁定聲請再審，併
    訴請追加與桃園市政府地政局間請求國家賠償事件為本件訴
    訟標的，惟此部分非原確定裁定裁判之範圍，聲請人於本院
    再審程序為該訴之追加，於法不合，應併予駁回。　　
五、依行政訴訟法第283條、第278條第1項、第104條、民事訴訟
    法第95條、第78條，裁定如主文。
中　　華　　民　　國　　111 　年　　11　　月　　30　　日
                    最高行政法院第一庭
                        審判長法官  吳　東　都
                              法官　許　瑞　助
                              法官　侯　志　融
　　　　　　　　　　　　　　　法官  鍾  啟  煒
                              法官　王　俊　雄
　　　　　　　　　　　　　　　
以  上  正  本  證  明  與  原  本  無  異
中　　華　　民　　國　　111 　年　　11　　月　　30　　日
　　　　　　　　　　　　　　　書記官　張  玉  純